【裁判字號】    98,抗,367
【裁判日期】    990107
【裁判案由】    假扣押
【裁判全文】
臺灣高等法院高雄分院民事裁定           98年度抗字第367號
抗  告  人    乙○○
相  對  人    甲○○
上列抗告人因與相對人間聲請假扣押事件，對於民國98年11月30
日臺灣高雄地方法院98年度裁全字第5615號所為裁定提起抗告，
本院裁定如下：
    主  文
原裁定關於命抗告人提供擔保金額超過新台幣貳佰萬元部分廢棄
。
其餘抗告駁回。
抗告訴訟費用由相對人負擔。
    理  由
一、原審依本件抗告人之聲請，認抗告人已提出民事通常保護令
    、檢察署刑事傳票等佐證，並釋明相對人將其名下不動產設
    定高額抵押等情，可認已就假扣押之請求及原因為釋明，雖
    釋明尚有不足，但抗告人既陳明願供擔保，自足以補釋明之
    不足，其聲請應予准許，並審酌相對人因本件假扣押致其不
    能利用或處分假扣押標的物所受之損害與另供擔保或本件假
    扣押不當所生之損害，再衡以目前社會經濟狀況及銀行存放
    款利率等情形，酌定抗告人應供之擔保金額為新台幣（以下
    同）450 萬元而為准許假扣押之裁定，固無不合。
二、惟查，抗告人對其所稱相對人與訴外人於98年9 月28日通姦
    經伊提起刑事告訴後，竟於98年10月2 日將其在仁武鄉農會
    之全部存款提領，又於98年10月19日將其所有之不動產設定
    2400萬元及1560萬元之高額抵押權，以逃避債權人之追償等
    情，有其於原審提出之不動產登記簿謄本可稽，足證相對人
    已有故為脫產逃避債權人追索之行為。再原裁定僅以前開審
    酌相對人因假扣押所受之損害及社會經濟狀況、銀行存款利
    率等泛詞，並未敘明具體可能計算之損害，遽予定抗告人應
    供擔保金額為450 萬元，殊嫌籠統。經審酌本件抗告人倘為
    本案訴訟請求之金額為600 萬元，如待本案確定所需訴訟期
    間，依司法院頒布之辦案期限規則約為4 年，按一般法定利
    率年息5%計算為120 萬元，再斟酌相對人因假扣押無法利用
    假扣押標的物所可能遭受之損害額等情況，抗告人聲請假扣
    押應供擔保金額以200 萬元較為適當，原裁定所命供擔保金
    額尚有未洽，抗告意旨執以指摘原裁定不當，非無理由，應
    由本院就此部分予以廢棄，改諭知如主文第一項所示之擔保
    金額。至抗告人抗告聲明請求免供擔保宣告假扣押，指摘原
    裁定不當，則屬無理由，應予駁回。
三、據上論結，本件抗告為一部有理由、一部無理由，依民事訴
    訟法第495 條之1 第1 項、第449 條第1 項、第492 條、第
    95條、第79條，裁定如主文。
中    華    民    國    99    年    1     月    7     日
                            民事第一庭
                                審判長法官  黃金石
                                法      官  謝肅珍
                                法      官  林健彥
以上正本證明與原本無異。
如不服本裁定應於送達後10日內向本院提出再抗告狀（並按他造
當事人之人數附繕本），並繳納再抗告費新臺幣1,000 元。
再為抗告僅得以適用法規顯有錯誤為理由，並應委任律師為代理
人。
中    華    民    國    99    年    1     月    7     日
                                書  記  官  黃富美
附註：
抗告人之配偶、三親等內之血親、二親等內之姻親，或抗告人為
法人、中央或地方機關時，其所屬專任人員具有律師資格並經法
院認適當者，亦得為第三審代理人。
抗告人或其法定代理人具有律師資格者及前項情形，應於提起抗
告或委任時釋明之。

司法院資訊處製作；財團法人民間司法改革基金會備份。
